【裁判字號】    99,中簡上,613
【裁判日期】    990819
【裁判案由】    賭博
【裁判全文】
臺灣臺中地方法院刑事判決           99年度中簡上字第613號
上  訴  人
即  被  告  甲○○
上列上訴人即被告因賭博案件，不服本院臺中簡易庭99年度中簡
字第810號中華民國99年5月31日第一審簡易判決（聲請簡易判決
處刑案號：臺灣臺中地方法院檢察署99年度速偵字第658號），
提起上訴，本院管轄之第二審合議庭判決如下：
    主    文
上訴駁回。
    犯罪事實及理由
一、本案經本院合議庭審理結果，認第一審簡易判決認事用法及
    量刑均無不當，應予維持，並引用第一審判決書記載之犯罪
    事實、證據及理由（如附件）。
二、上訴意旨略以：上訴人甲○○對於原審法院認定事實部分無
    爭執，亦對其犯行坦承不諱，惟上訴人無法承受原審所科處
    之刑度，故僅針對原審判決之量刑部分提起上訴；刑法第57
    條規定，判決之科刑應審酌一切情狀，為科刑輕重之標準。
    原審判決僅考量上訴人「犯罪後之態度」，未審酌到上訴人
    之教育程度僅有小學畢業，且年過半百而無任何專長，亦無
    固定職業及收入，再者，上訴人與其配偶感情不睦，未對上
    訴人履行扶養義務。上訴人之長女雖有工作，然尚不足以負
    擔起2人之生計，更遑論上訴人仍有一正就學中之么子，其
    生活費及學費亦為上訴人之沈重負擔，上訴人一時思慮未週
    而誤觸法網，實乃肇因於上開之經濟壓力，另上訴人於事後
    甚有悔意，足應受輕於原審科處刑度之刑，並請求法院予以
    宣告緩刑，進而避免短期自由刑之流弊，即使改易科罰金，
    對上訴人而言亦難謂非為另一難以解決之負擔，對現時慘淡
    的的生活無疑是雪上加霜；古有云：「倉廩實則之禮節，衣
    食足則知榮辱」，上訴人會為系爭犯罪行為，實乃經濟壓力
    下的一時糊塗，請求法院予以從輕量刑並宣告緩刑等語。
三、按刑罰之量定，固屬法院自由裁量之職權行使，但仍應審酌
    刑法第57條所列各款事由及一切情狀，為酌量輕重之標準，
    並非漫無限制；量刑輕重係屬事實審法院得依職權自由裁量
    之事項，苟已斟酌刑法第57條各款所列情狀而未逾越法定刑
    度，不得遽指為違法；且在同一犯罪事實與情節，如別無其
    他加重或減輕之原因，下級審量定之刑，亦無過重或失輕之
    不當情形，則上級審法院對下級審法院之職權行使，原則上
    應予尊重（最高法院72年度臺上字第6696號、75年度臺上字
    第7033號判例及85年度臺上字第2446號判決意旨參照）。次
    按刑法第268條後段圖利聚眾賭博罪之法定本刑為3年以下有
    期徒刑，得併科3千元以下罰金，原審就被告賭博之犯行，
    依刑事訴訟法第449條第1項前段、第454條第2項，第450條
    第1項，刑法第266條第1項前段、第268條、第55條、第41條
    第1項前段、第38條第1項第2款，刑法施行法第1條之1規定
    ，予以論罪，判處被告有期徒刑4月，並諭知易科罰金之折
    算標準，核其認事用法並無違誤，量刑亦屬妥適。被告僅以
    上開理由請求從輕量刑，以減輕其經濟負擔為由，而提起本
    件上訴，為無理由，應予駁回。
據上論斷，應依刑事訴訟法第455條之1第1項、第3項、第373條
、第368條，判決如主文。
本案經檢察官劉世豪到庭執行職務。
中    華    民    國    99    年    8    月    19    日
                  刑事第十五庭  審判長法  官  江奇峰
                                      法  官  廖純卿
                                      法  官  林學晴
以上正本證明與原本無異
不得上訴。
                                      書記官  簡雅文
中    華    民    國    99    年    8    月    19    日

司法院資訊處製作；財團法人民間司法改革基金會備份。
